【裁判字號】    89,聲再,44
【裁判日期】    890323
【裁判案由】    公平交易法
【裁判全文】
臺灣高等法院臺南分院刑事裁定          八十九年度聲再字第四四號   Ｃ
      再審聲請人
      即受判決人  甲  ○  ○
右列聲請人因違反公平交易法案件，對於本院八十七年度上易字第一○四五號中華民
國八十七年六月十八日確定判決（臺灣臺南地方法院八十六年度易字第一九號、臺灣
臺南地方法院檢察署八十三年度偵字第一○○六七號）聲請再審，本院裁定如左：
      主      文
再審之聲請駁回。
      理      由
一、本件再審聲請要旨略以：原確定判決以聲請人所負責之昇尉企業有限公司於機車
    氣化器廣告中，公然使用與告訴人日商京濱精機製作所所有，而未於我國註冊之
    「KEI HIN 」商標及圖形，而認其行為違反公平交易法第二十條第一項第三款所
    定，事業就其營業所提供之商品或服務不得於同一商品或同類商品，使用相同或
    近似於未經註冊之外國署名商標或販賣、運送、輸出、輸入使用該項商標商品者
    ，乃依公平交易法第三十五條規定處以聲請人有期徒刑一年，惟：(1)日商株式會
    社之「KEI HIN 」商標並非「未經於我國註冊之外國著名商標」。緣日商株式會
    社京濱精機製作所曾於八十三年七月一日以「KEI HIN 」商標向我國中央標準局
    即今智慧財產局提出註冊，但卻於八十四年六月一日遭中央標準局予以撤銷註冊
    。據此可知中央標準局並未認為日商株式會社京濱製作所之「KEI HIN 」商標係
    屬「外國著名商標」，否則其註冊自無可能不予以准許。原審判決就此項重要證
    據漏未審酌。且前開中央標準局撤銷告訴人「KEI HIN 」商標之新證據，可足參
    酌，而此項證據實足以影響原審判決對於所謂「外國著名商標」之認定，亦即業
    於犯罪構成要件之形成有重大影響，實有刑事訴訟法第四百二十條第六款及第四
    百二十一條之再審事由之情形。(2)所謂著名商標或標章，依主管機關（即智慧財
    產局）之認定係指商標或標章於我國境內相當廣泛而已為相關公眾所共知者，智
    慧財產局就此並訂有判斷基準。乃原審並未就此項基準予以認定，即率認聲請人
    之犯行，則其判決顯亦有刑事訴訟法第四百二十一條之再審事由。(3)聲請人所屬
    昇尉公司曾於八十四年二月二十五日以「KEI HIN 」商標向中央標準局申請註冊
    並於八十六年三月一日取得核准。據此可知系爭告訴人之系爭商標決非外國著名
    商標，否則何以聲請人以「KEI HIN 」商標仍可取得註冊？此一註冊核准文件係
    存在於原確定判決之前，未經發現不及審酌，故依刑事訴訟法第四百二十條第一
    項第六款提起再審云云。
二、按刑事訴訟法第四百二十一條規定：不得上訴於第三審之案件，除前條規定外，
    其經第二審確定之有罪判決，如就足生影響於判決之重要證據漏未審酌者，亦得
    為受判決人之利益聲請再審，惟依同法第四百二十四條規定，應於送達判決後二
    十日內為之。又按刑事訴訟法第四百二十條第一項第六款所謂發現確實之新證據
    ，係指該證據於事實審法院判決前已經存在，為法院、當事人所不知，不及調查
    斟酌，至其後始行發現，且就證據本身形式上觀察，固不以絕對不須經過調查程
    序為必要，但必須顯然可認為足以動搖原有罪確定判決，而為受判決人無罪、免
    訴、免刑或輕於原判決所認罪名之判決者為限，合先敘明。
三、經查：(1)本件聲請人據以聲請再審之原判決係屬刑事訴訟法第三百七十六條規定
    之不得上訴於第三審法院之案件，該案業於民國八十七年六月十八日由本院宣示
    判決後旋即送達確定在案。時效上早已超過刑事訴訟法第四百二十四條規定之二
    十日聲請再審期間，故本件以重要證據漏未審酌執為聲請再審之理由，其程序顯
    然有違規定。(2)就日商株式會社京濱精機製作所之「KEI HIN 」商標是否國際知
    名之商標，其認定結果是否妥當正確，為原審法院依職權採證認事是否適當之範
    疇。原第一審判決就此已詳加調查，且已詳載得心證之理由，此觀八十六年度易
    字第三九一九號判決及八十七年上易字第一○四五號判決之判決理由即知。聲請
    人所舉日商株式會社京濱精機製作所曾於八十三年七月一日以「KEI HIN 」商標
    向我國中央標準局即今智慧財產局提出註冊，但卻於八十四年六月一日遭中央標
    準局予以撤銷註冊一事、尚未據提出確實證據以供審認（提出之附件一，過於簡
    略，無從瞭解），其真偽尚須經調查程序方可得知。若在客觀上就其之真實性為
    如何，尚欠明瞭，非經相當之調查，不能辨其真偽，即與確實新證據之「確實」
    含義不符，自難採為聲請再審之理由。(3)聲請人謂其所屬昇尉公司曾於八十四年
    二月二十五日以「KEI HIN 」商標向中央標準局申請註冊並於八十六年三月一日
    取得核准，中央標準局既准其申請，可知日商株式會社京濱精機製作所之「KEI
    HIN 」商標決非外國著名商標云云。按一般行政機關之行政判斷對法院並無拘束
    力，法院雖可採其評定供為參考，但仍應依法自行調查事實獨立判斷。再按聲請
    人之主張即使為真，在客觀上亦未必能據以改變原確定判決依其他證據資料所認
    定之事實而改為有利於聲請人之認定。就此而言，即欠缺刑事訴訟法第四百二十
    條第一項第六款所應具備之「顯然性」之要件，難以認為係屬顯然可認為足以動
    搖原有罪確定判決之證據。
四、綜上各情，本件聲請人所舉聲請再審之理由，核與刑事訴訟法第四百二十條第一
    項第六款所定聲請再審要件不符，應認為無再審理由；另聲請人以依同法第四百
    二十一條規定因重要證據漏未審酌而聲請再審部分，因已逾聲請再審之法定二十
    日期間，其聲請再審之程序違背規定而不合法，均應予駁回。
據上論斷，應依刑事訴訟法第四百三十三條、第四百三十四條第一項裁定如主文。
中    華    民    國      八十九      年      三      月      二十三    日
                                  臺灣高等法院臺南分院刑事第三庭
                                      審判長法官  黃    聰    明
                                            法官  林    勝    木
                                            法官  黃    三    哲
右正本證明與原本無異。
不得抗告。
                                      法院書記官  陳    淑    貞
中    華    民    國      八十九      年      三      月      二十四    日


司法院資訊處製作；財團法人民間司法改革基金會備份。
